---
title: "IntroduccionR"
author: "Andrés Arias"
date: "26/2/2022"
output:
  html_document:
    mathjax: "http://example.com/MathJax.js"
    self_contained: true
    fig_height: 6
    fig_width: 8
    theme: journal
    highlight: zenburn
    toc: yes
    toc_depth: 3
    toc_float:
      collapsed: no
      smooth_scroll: yes
---


# 1. Crear un identificador de nombre "ciudad" y asigne como valor el nombre de alguna ciudad

```{r}

"Ciudad" -> Cuenca

```


# 2. Crear un identificador de nombre "pais_andes" y asigne como valor los nombres de los países por donde cruza la cordillera de Los Andes

### Los datos se recogieron de la página: [UNCOMO](https://www.mundodeportivo.com/uncomo/educacion/articulo/que-paises-atraviesan-los-andes-43156.html)

```{r}
Pais_Andes <- c("Venezuela", "Argentina", "Colombia", "Ecuador", "Perú", "Bolivia", "Chile")
print (Pais_Andes)

```


# 3. Crear un dataframe con 12 eventos (filas) y 5 variables (columnas),cada columna debe tener diferentes tipos de datos (entero, decimal, caracter, logico)

### Los datos para crear el **dataframe** se obtubieron de la página: [weatherspark.com](https://es.weatherspark.com/y/20631/Clima-promedio-en-Tena-Ecuador-durante-todo-el-año)
```{r}

Mes <- c("Ene", "Feb", "Mar", "Abr", "May", "Jun", "Jul", "Ago", "Sep", "Oct", "Nov", "Dic")
Temp_max_C <- c(31, 31, 30, 30, 29, 29, 29, 29, 30, 31, 31, 31)
Temp_min_C <- c(23, 23, 23, 23, 23, 22, 22, 22, 22, 23, 23, 23)
Temp_prom_C <- c(26, 26, 26, 26, 26, 25, 25, 25, 26, 26, 26, 26)
Lluvia_mm <- c(108.9, 129.9, 151.1, 179.4, 157.5, 135.6, 97.8, 82.5, 104.3, 139.6, 136.9, 126.1)
Temperatura_y_mm_de_lluvia_TENA <- data.frame(Mes, Temp_max_C, Temp_min_C, Temp_prom_C, Lluvia_mm)

Temperatura_y_mm_de_lluvia_TENA
```



# 4. Cargue el dataset "DNase" e identifique su estructura. Extraiga (subset) los datos que cumplan con las condiciones de: 
## 1. "conc" (concentracion) entre 0.1 y 0.2 
## 2. "Run" diferente a 2, "conc" mayor a 0.2 y "density" menor o igual a 1.0

```{r}
?DNase
Dataset_Run_conc_density = subset(DNase, Run != 2 & conc > 0.2 & density <= 1.0)

print(Dataset_Run_conc_density)
```

